【裁判字號】    89,交上易,347
【裁判日期】    891003
【裁判案由】    過失致死
【裁判全文】
臺灣高等法院刑事判決                  八十九年度交上易字第三四七號
    上  訴  人
    即  被  告  甲○○
    選任辯護人  黃丁風
右上訴人，因過失致死案件，不服臺灣基隆地方法院八十九年度交訴字第二二號，中
華民國八十九年五月九日第一審判決（起訴案號：臺灣基隆地方法院檢察署八十八年
度偵字第一三六九號）提起上訴，本院判決如左：
    主      文
原判決撤銷。
甲○○因過失致人於死，處有期徒刑陸月，如易科罰金以佰元折算壹日，緩刑年
。
    事      實
一、甲○○於民國（下同）八十九年三月十四日上午十時二十五分許，駕駛車牌號碼
    ＭＦＳ∣七五八號重機車，沿基隆市○○路，由市區往三沙灣方向行駛，途經義
    二路六十五號前，本應注意車前狀況，並隨時採取必要之安全措施，依當時晴天
    ，日間光線充足，視距良好，並無不能注意之情形，竟疏未注意當時前方正有穿
    越馬路之行人吳招治，未減速慢行，致其所駕之重機車撞及吳招治，使吳招治受
    此撞擊跌倒於地，因而受有顱內出血合併腦血腫等傷害，經送醫救治後，於同月
    十五日十一時二十五分許不治死亡。甲○○於肇事後犯罪未發覺前，即向前往處
    理本件交通事故之基隆市警察局第二分局信六派出所警員自首而接受裁判。
二、案經臺灣基隆地方法院檢察署檢察官自動檢舉偵查起訴。
    理      由
一、右開事實，業據上訴人即被告甲○○於偵審中坦承不諱，並有道路交通事故調查
    報告表乙紙及現場相片八張附卷可資佐證，且被害人吳招治係因本件車禍致顱內
    出血合併腦血腫死亡，業經台灣基隆地方法院檢察署檢察官督同法醫師相驗明確
    ，有相驗屍體證明書、驗斷書及勘驗筆錄在卷可憑。
二、按汽車行駛時，駕駛人應注意車前狀況，並隨時採取必要之安全措施，道路交通
    安全規則第九十四條第三項定有明文。被告於前揭時地駕駛車輛應注意能注意而
    不注意上開規定，以致肇事，被告之行為自有過失，而被害人之死亡與被告之過
    失行為間，具有相當因果關係，其犯行已堪認定。
三、核被告甲○○所為係犯刑法第二百七十六條第一項之過失致人於死罪。被告於肇
    事後向基隆市警察局第二分局信六派出所警員自首，有前述調查報告表在卷可稽
    ，並經證人即基隆市警察局交通隊警員吳坤儒於原審結證在卷，應依刑法第六十
    二條前段規定減輕其刑、原審據以論科，固非無見，惟查被告肇事後，已於八十
    九年九月二十五日當日給付新台幣六十二萬元與被害人家屬成立和解，業據被告
    供述在卷，並有和解筆錄附卷可稽，原審量刑時未及審酌，尚有未洽，被告上訴
    意旨以量刑太重指摘原判決不當為有理由，自應由本院將原判決予以撤銷改判、
    審酌被告過失程度之輕重、犯後態度、及肇事後現已與被害人家屬成立和解為民
    事賠償等一切情狀，量處如主文所示之刑並諭知如易科罰金之折算標準，姑念被
    告未曾受有期徒刑之宣告，有本院被告全國前案紀錄表附卷可稽，且被告肇事後
    已與被害人家屬成立和解為民事賠償，已如上述，被告經此受刑之宣告後，當知
    警惕，信無再犯之虞，因認其所受刑之宣告，以暫不執行為適當，爰併予宣告緩
    刑三年，以勵自新。
四、據上論斷，應依刑事訴訟法第三百六十九條第一項前段、第三百六十四條、第二
    百九十九條第一項前段、刑法第二百七十六條第一項、第六十二條前段、第四十
    一條、第七十四條第一款、罰金罰鍰提高標準條例第一條前段、第二條，判決如
    主文。
本案經檢察官鄭龍照到庭執行職務。
中    華    民    國    八十九    年       九       月       三十       日
                          臺灣高等法院刑事第十庭
                              審判長法  官  蔡  長  溪
                                    法  官  陳  榮  和
                                    法  官  楊  貴  志
右正本證明與原本無異。
不得上訴。
                                    書記官  沈  秀  容
中    華    民    國    八十九    年       十       月        三        日


司法院資訊處製作；財團法人民間司法改革基金會備份。
